臺灣臺北地方法院刑事判決
111年度審訴字第731號
公  訴  人  臺灣臺北地方檢察署檢察官
被      告  謝仁翊




指定辯護人  梅玉東律師(法律扶助)
上列被告因詐欺等案件，經檢察官提起公訴（111年度偵字第68
號、第1363號、第6693號、第6808號、第6922號）及移送併辦（
111年度偵字第12936號），因被告於本院準備程序中就被訴事實
均為有罪之陳述，經本院告知簡式審判程序意旨，並聽取公訴人
、被告、辯護人之意見後，本院合議庭裁定由受命法官獨任進行
簡式審判程序，並判決如下：
    主      文
謝仁翊犯如本院附表「罪名及宣告刑」欄所示之罪，各處如本院
附表「罪名及宣告刑」欄所示之刑。
    事實及理由
一、本件犯罪事實及證據，除證據部分補充「被告謝仁翊於本院
    準備程序及審理時之自白（見本院卷第244、259頁）」外，
    餘均引用起訴書及併辦意旨書之記載（如附件）。
二、論罪科刑：
　㈠被告自民國111年10間起、加入通訊軟體Telegram暱稱「光頭
    」、「Money」等人及其餘真實姓名年籍不詳之人等所籌組成3
    人以上，以實施詐術為手段之罪，具有持續性、牟利性之有
    結構性組織詐欺集團：而在告訴人等受騙陷於錯誤匯款後，
    被告擔任提領款項之車手，並將領得款項依指示上繳，以掩
    飾詐欺犯罪所得之本質及去向，是核其就本件所為，均係犯
    洗錢防制法第14條第1項之一般洗錢罪、刑法第339條之4第1
    項第2款之三人以上共同詐欺取財罪。另就被告共犯詐欺告
    訴人葉佳祺部分，係被告加入該詐欺集團所為之首次犯行，
    故亦係涉犯組織犯罪防制條例第3條第1項後段之參與犯罪組
    織罪。又移送併辦部分與經起訴部分，為同一告訴人曾昀捷
    ，相同遭詐騙之情，依指示匯款至前揭詐欺集團所指定之帳
    戶等事實，屬事實上一罪關係，本院應併予審理。
  ㈡共同實施犯罪行為之人，在合同意思範圍以內，各自分擔犯
    罪行為之一部，相互利用他人之行為，以達其犯罪之目的者
    ，即應對於全部所發生之結果，共同負責；故共同正犯間非
    僅就其自己實施之行為負其責任，並在犯意聯絡之範圍內，
    對於其他共同正犯所實施之行為，亦應共同負責，是於集團
    式犯罪，原不必每一共犯均有直接聯繫，亦不必每一階段均
    參與，祇須以自己共同犯罪之意思，事前同謀，而由其中一
    部分人實施犯罪行為者，即應對於犯罪結果負共同正犯罪責
    ，並無分別何部分為孰人下手之必要。查被告與「光頭」、
    「Money」等人及其所屬之詐欺集團成員，均知悉內部分工
    所從事行為係整體詐欺取財行為分擔之一環，各成員縱未親
    自參與詐騙各告訴人，然既於犯意聯絡範圍內相互利用集團
    成員行為，達犯罪目的，應認被告就前揭犯行，與「光頭」
    、「Money」等人及所屬詐欺集團之其餘不詳成員間，有犯
    意聯絡及行為分擔，為共同正犯。
　㈢被告多次提領告訴人葉佳祺、林建安、曾昀捷所匯入款項之
    行為，係於密切接近之時地實施，侵害同一告訴人之財產法
    益，各行為之獨立性極為薄弱，依一般社會健全觀念，在時
    間差距上，難以強行分開，應視為數個舉動之接續實行，論
    以接續犯。　　
　㈣被告前開所犯之各罪罪名，各係在同一犯罪決意及預定計畫
    下所為，因果歷程並未中斷，應僅認各係一個犯罪行為。是
    被告均係以一行為觸犯數罪名，為想像競合犯，均依刑法第
    55條之規定，各從一重論以刑法第339條之4第1項第2款之三
    人以上共同詐欺取財罪。
　㈤刑法第339條之4第1項第2款其法定刑係1年以上7年以下有期
    徒刑，得併科新臺幣（下同）100萬元以下罰金，然同為3人
    以上共同詐欺取財之人，其原因動機不一，犯罪情節未必盡
    同，其以3人以上共同詐欺取財行為所造成危害社會之程度
    自屬有異，法律科處此類犯罪，所設之法定最低本刑卻同為
    「1年以上有期徒刑」，不可謂不重，於此情形，自非不可
    依客觀之犯行與主觀之惡性二者加以考量其情狀，是否有可
    憫恕之處，適用刑法第59條之規定酌量減輕其刑，期使個案
    裁判之量刑，能斟酌至當，符合罪刑相當原則及比例、平等
    原則。查被告因年輕識淺、思慮欠周而觸犯本案罪刑，犯後
    業與告訴人陳俊吉、張琬凌、曾昀捷、朱俊宇、阮雅雯均達
    成調解，願賠償前開告訴人等所受之損害，且已部分依約履
    行等情，有調解筆錄及本院公務電話紀錄等件（見本卷院第
    131至133、277頁）在卷可稽，可見被告確有悔意，且願積
    極彌補所犯。又被告係參與較末端之犯罪分工，參與犯罪之
    程度有限，並非犯罪集團的主導者，且無積極證據足認被告
    領有報酬，是衡情依刑法第339條之4第1項第2款之三人以上
    共同詐欺取財罪科以最低度刑即有期徒刑1年以上，容有情
    輕法重之虞，爰均依刑法第59條規定酌量減輕其刑，以啟自
    新。
　㈥「犯（洗錢防制法）前2條之罪，在偵查或審判中自白者，減
    輕其刑」，洗錢防制法第16條第2項定有明文。然按想像競
    合犯之處斷刑，本質上係「刑之合併」，其所謂從一重處斷
    ，乃將想像競合犯組成之評價上數罪，合併為科刑一罪，其
    所對應之刑罰，亦合併其評價上數罪之數法定刑，而為一個
    處斷刑。易言之，想像競合犯侵害數法益者皆成立犯罪，論
    罪時必須輕、重罪併舉論述，同時宣告所犯各罪名，包括各
    罪有無加重、減免其刑之情形，亦應說明論列，量刑時併衡
    酌輕罪部分量刑事由，評價始為充足，然後依刑法第55條前
    段規定「從一重處斷」，非謂對於其餘各罪可置而不論。因
    此，法院決定處斷刑時，雖以其中最重罪名之法定刑，做為
    裁量之準據，惟於裁量其輕重時，仍應將輕罪合併評價在內
    （最高法院108年度台上字第4405號判決、108年度台上大字
    第3563號裁定意旨參照）。查被告就其所為之本件犯行，於
    本院準備程序及審理時均供述詳實、坦承犯行，應認被告對
    洗錢行為之構成要件事實有所自白，原應就其所犯一般洗錢
    罪，均依上開規定減輕其刑；惟被告所犯一般洗錢罪均屬想
    像競合犯其中之輕罪，亦即被告就本案犯行各係從一重之三
    人以上共同詐欺取財罪，就被告此部分想像競合輕罪得減刑
    部分，依上開說明，均僅由本院於後述依刑法第57條量刑時
    一併衡酌該部分減輕其刑事由，附此說明。
　㈦爰審酌被告加入詐欺集團擔任提款車手之分工角色，不僅侵
    害各告訴人之財產法益，且影響社會治安，實屬不該；惟念
    被告犯後坦承犯行，已見悔意，態度尚可。兼衡被告於詐欺
    集團中並非擔任主導角色，暨其犯罪動機、手段、於本院審
    理時自陳之智識程度及家庭生活狀況（見本院卷第260頁）
    、洗錢犯行部分符合洗錢防制法第16條第2項減刑要件、於
    本案犯行前，未曾因刑事犯罪經法院判處罪刑，此有臺灣高
    等法院被告前案紀錄表1份（見本院卷第265至275頁）在卷
    可查，足認素行尚稱良好、已與告訴人陳俊吉、張琬凌、曾
    昀捷、朱俊宇、阮雅雯均達成調解，並已部分依約給付、告
    訴人吳志峰於本院表示願無條件與被告和解，不欲追究被告
    之刑事責任（見本院卷第201、204頁）等一切情狀，分別量
    處如本院附表「罪名及宣告刑」欄所示之刑。另關於數罪併
    罰之案件，如能俟被告所犯數罪全部確定後，於執行時，始
    由該案犯罪事實最後判決之法院所對應之檢察署檢察官，聲
    請該法院裁定之，無庸於每一個案判決時定其應執行刑，則
    依此所為之定刑，不但能保障被告（受刑人）之聽審權，符
    合正當法律程序，更可提升刑罰之可預測性，減少不必要之
    重複裁判，避免違反一事不再理原則情事之發生（最高法院
    110年度台抗大字第489號刑事大法庭裁定意旨參照）。是被
    告所犯數罪，雖合於定應執行刑之規定，但據臺灣高等法院
    被告前案紀錄表所載，可見前開被告因參與該詐欺集團尚有
    其他案件於法院審理中，依上說明，爰不予併定其應執行刑
    ，嗣就其所犯數罪全部確定後，再由最後判決法院所對應之
    檢察署檢察官聲請裁定其應執行刑，以保障被告之權益及符
    合正當法律程序要求。　
三、沒收：
    被告於本院準備程序時供稱：我的報酬是約定提款金額的2%
    ，但我沒有拿到錢，詐欺集團的人後來都不見了等語（見本
    院卷第244頁）。又卷內並無積極證據足認被告有因本案犯
    行獲得任何利益或報酬，自無庸宣告沒收犯罪所得，附此敘
    明。　
據上論斷，應依刑事訴訟法第273條之1第1項、第299條第1項前
段、第310條之2、第454條第2項，組織犯罪防制條例第3條第1項
後段，洗錢防制法第14條第1項，刑法第11條前段、第28條、第3
39條之4第1項第2款、第55條，刑法施行法第1條之1第1項，判決
如主文。
本案經檢察官游忠霖提起公訴、檢察官張雯芳移送併辦，檢察官
吳春麗到庭執行職務。
中　　華　　民　　國　　111 　年　　10　　月　　3　　日
　　　　　　　　　刑事第二十一庭法　官　倪霈棻
以上正本證明與原本無異。
如不服本判決應於收受送達後20日內向本院提出上訴書狀，並應
敘述具體理由；其未敘述上訴理由者，應於上訴期間屆滿後20日
內向本院補提理由書（均須按他造當事人之人數附繕本）「切勿
逕送上級法院」。告訴人或被害人如對於本判決不服者，應具備
理由請求檢察官上訴，其上訴期間之計算係以檢察官收受判決正
本之日期為準。 因疫情而遲誤不變期間，得向法院聲請回復原
狀。
　　　　　　　　　　　　　　　　書記官　蔡旻璋
中　　華　　民　　國　　111 　年　　10　　月　　3 　　日
附錄本案論罪科刑法條：
中華民國刑法第339條之4
犯第339條詐欺罪而有下列情形之一者，處1年以上7年以下有期
徒刑，得併科1百萬元以下罰金：
一、冒用政府機關或公務員名義犯之。
二、三人以上共同犯之。
三、以廣播電視、電子通訊、網際網路或其他媒體等傳播工具，
    前項之未遂犯罰之。
組織犯罪防制條例第3條
發起、主持、操縱或指揮犯罪組織者，處3年以上10年以下有期
徒刑，得併科新臺幣1億元以下罰金；參與者，處6月以上5年以
下有期徒刑，得併科新臺幣1千萬元以下罰金。但參與情節輕微
者，得減輕或免除其刑。
具公務員或經選舉產生之公職人員之身分，犯前項之罪者，加重
其刑至二分之一。
犯第1項之罪者，應於刑之執行前，令入勞動場所，強制工作，
其期間為3年。
前項之強制工作，準用刑法第90條第2項但書、第3項及第98條第
2項、第3項規定。
以言語、舉動、文字或其他方法，明示或暗示其為犯罪組織之成
員，或與犯罪組織或其成員有關聯，而要求他人為下列行為之一
者，處3年以下有期徒刑，得併科新臺幣3百萬元以下罰金：
一、出售財產、商業組織之出資或股份或放棄經營權。
二、配合辦理都市更新重建之處理程序。
三、購買商品或支付勞務報酬。
四、履行債務或接受債務協商之內容。
前項犯罪組織，不以現存者為必要。
以第5項之行為，使人行無義務之事或妨害其行使權利者，亦同
。
第5項、第7項之未遂犯罰之。
洗錢防制法第14條
有第2條各款所列洗錢行為者，處7年以下有期徒刑，併科新臺幣
500萬元以下罰金。
前項之未遂犯罰之。
前二項情形，不得科以超過其特定犯罪所定最重本刑之刑。
本院附表：
編號 犯罪事實 罪名及宣告刑 1 如起訴書關於告訴人葉佳祺部分 謝仁翊犯三人以上共同詐欺取財罪，處有期徒刑捌月。 2 如起訴書關於告訴人林建安部分 謝仁翊犯三人以上共同詐欺取財罪，處有期徒刑捌月。 3 如起訴書關於告訴人陳虹華部分 謝仁翊犯三人以上共同詐欺取財罪，處有期徒刑捌月。 4 如起訴書關於告訴人陳俊吉部分 謝仁翊犯三人以上共同詐欺取財罪，處有期徒刑捌月。 5 如起訴書關於告訴人張琬凌部分 謝仁翊犯三人以上共同詐欺取財罪，處有期徒刑柒月。 6 如起訴書關於告訴人曾昀捷部分及移送併辦意旨 謝仁翊犯三人以上共同詐欺取財罪，處有期徒刑拾月。 7 如起訴書關於告訴人劉哲昇部分 謝仁翊犯三人以上共同詐欺取財罪，處有期徒刑捌月。 8 如起訴書關於告訴人詹博凱部分 謝仁翊犯三人以上共同詐欺取財罪，處有期徒刑捌月。 9 如起訴書關於告訴人朱俊宇(原名朱清權)部分 謝仁翊犯三人以上共同詐欺取財罪，處有期徒刑柒月。 10 如起訴書關於告訴人吳志峰部分 謝仁翊犯三人以上共同詐欺取財罪，處有期徒刑柒月。 11 如起訴書關於告訴人阮雅雯部分 謝仁翊犯三人以上共同詐欺取財罪，處有期徒刑柒月。 
附件：
臺灣臺北地方檢察署檢察官起訴書
                                     111年度偵字第68號
                                     111年度偵字第1363號
                                     111年度偵字第6693號
                                     111年度偵字第6808號
                                     111年度偵字第6922號
　　被　　　告　謝仁翊　○　00歲（民國00年0月0日生）
　　　　　　　　　　　　住○○縣○○鎮○○路0號
　　　　　　　　　　　　國民身分證統一編號：Z000000000號
上列被告因詐欺案件，業經偵查終結，認應提起公訴，茲將犯罪
事實及證據並所犯法條分敘如下：
　　　　犯罪事實
一、謝仁翊基於參與犯罪組織之犯意，自民國110年10月不詳時間
    ，加入即時通訊軟體Telegram使用暱稱「光頭」、「Money
    」之真實姓名年籍不詳者所屬、以話術誆騙不特定民眾交付
    財物為手段，具有持續性、牟利性、結構性之詐欺集團犯罪
    組織。
(一)謝仁翊分工從事取款車手任務，受「Money」或「光頭」指
    示並交付人頭帳戶金融卡，前往自動櫃員機(簡稱ATM)領回
    民眾受騙款項後，連錢帶卡交予「Money」再輾轉上繳予集
    團其他成員朋分直至領導階層，以規避查緝。
(二)渠等詐欺集團成員共同意圖為自己不法所有，基於三人以上
    詐欺取財、違反洗錢防制法等犯意聯絡，為以下詐欺行為：
 1、由集團其中不詳成員依附表所示時間、方式行騙各該受害民
    眾，致使陷於錯誤，受蠱惑依附表所示匯款時間、金額，匯
    款至該集團所指定之第一商業銀行帳號000-00000000000號(
    簡稱第一銀行人頭帳戶）、中壢志廣郵局帳號000-00000000
    00000000號(簡稱志廣郵局人頭帳戶)、後壁郵局帳號000-00
    000000000000號(簡稱後壁郵局人頭帳戶)、台北富邦商業銀
    行帳號000-00000000000000號（簡稱富邦銀行人頭帳戶)、
    國泰世華商業銀行帳號000-000000000000號(簡稱國泰世華
    人頭帳戶)、永豐商業銀行帳號000-0000000000000000號(簡
    稱永豐銀行人頭帳戶)等人頭帳戶。
 2、待確認詐欺款項入帳，即由「Money」或「光頭」指示謝仁
    翊，先依附表所示提領時間、自動櫃員機(簡稱ATM)設置地
    點、金額領回詐欺犯罪所得贓款，連錢帶卡攜往指定地點會
    面，予以輾轉上繳供集團其他成員朋分直至領導階層，以規
    避查緝。俟附表所示受害民眾發覺遭騙報警處理，遂循線查
    獲上情。
二、案經附表所示受害民眾訴由附表所示警察機關報告偵辦。
　　　　證據並所犯法條
一、證據清單暨待證事實：
編號 證據名稱 待證事實 1 被告謝仁翊於警詢時、偵訊時供述。 否認犯行。供稱： (1)約於110年10月間，因交友軟體Weplay而認識「光頭」 ，並經由「光頭」介紹而加入該詐騙集團，隨後並以通訊軟體Telegram與暱稱「Money」者聯繫，由「Money」、「光頭」聯繫及分配工作。 (2)「光頭」於110年10月20日交付第一銀行人頭帳戶金融卡及工作手機，依其指示，於如附表編號1所示時、地，提領款項後全數交給「光頭」。 (3)每提領1張金融卡獲取酬勞2,000元或每日報酬5,000元，迄今領取報酬為2萬5,000元。 (4)坦承其為卷附文山景美郵局、富邦景美分行ATM監視器影中人；依「Money」指示，於110年11月9日自臺中北上提款，並於附表編號2、4、5及6所示時間，前往文山景美郵局、富邦景美分行ATM提領款項。 (5)坦承依「Money」指示，於附表編號7～9所示時間，前往國泰世華景美分行ATM提領款項後，交給指定之人。 (6)坦承因「Money」指示，於110年11月18日北上臺北，前往指定地點拿後壁郵局人頭帳戶金融卡，再於附表編號10所示時、地提領款項後，前往指定地點，將款項交付給「Money」。 (7)坦承依「Money」指示，於附表編號11所示時間，前往上海商業儲蓄銀行新店分行(簡稱上海新店分行)ATM提領1萬3,000元，款項並全數交給「Money」。 2 告訴人葉佳祺於警詢時指述。 佐證如附表編號1所示，告訴人葉佳祺因遭詐騙匯款至詐欺集團所指定人頭帳戶，其後由被告提走款項。   告訴人葉佳祺所提供網路銀行匯款交易資料翻拍畫面。   華南商業銀行永吉分行(簡稱華南永吉分行)ATM及附近路口監視器翻拍照片、被告自第一銀行人頭帳戶提領款項明細資料。  3 告訴人林建安於警詢時指述。 佐證如附表編號2所示，告訴人林建安遭詐騙匯款至詐欺集團所指定人頭帳戶，其後由被告提走款項。  告訴人林建安所提供之網路匯款單及ATM交易明細表影本  4 告訴人陳虹華於警詢時指述。 佐證如附表編號3所示，告訴人陳虹華遭詐騙匯款至詐欺集團所指定人頭帳戶，其後由被告提走款項。  告訴人陳虹華所提供之網路銀行匯款交易資料翻拍資料。  5 告訴人陳俊吉於警詢時指述。 佐證如附表編號4所示，告訴人陳俊吉遭詐騙匯款至詐欺集團所指定人頭帳戶，其後由被告提走款項。  告訴人陳俊吉所提供之ATM交易明細表影本  6 告訴人張婉凌於警詢時指述。 佐證告訴人張婉凌因遭詐騙集團成員詐騙，而如附表編號5所示日期、時間、金額，匯款至相關人頭帳戶之事實。  告訴人張婉凌所提供之郵局ATM交易明細表影本。  7 文山景美郵局ATM監視器110年11月9日夜間9時5、10、13、28分許；10時7、20、57分許及11時21分許翻拍照片。 證明被告於附表編號2、5所示之時地，於文山景美郵局提領款項之事實。 8 中華郵政股份有限公司110年12月17日儲字第1100957805號函附志廣郵局人頭帳戶開戶及交易明細資料。 (1)證明系爭人頭帳戶開戶者為陳瑾宜。 (2)證明告訴人林建安、陳虹華、陳俊吉、張婉凌等人有附表編號2～5所示匯款入帳之事實。 (3)證明被告有附表編號2～5所示提領相關款項之事實。 9 告訴人曾昀捷於警詢時指述。 佐證如附表編號6所示，告訴人曾昀捷遭詐騙匯款至詐欺集團所指定人頭帳戶，其後由被告提走款項。  告訴人曾昀捷所提供之存摺內頁、ATM交易明細表影本。  10 台北富邦銀行110年12月20日北富銀保生字第1101000063號函附富邦銀行人頭帳戶開戶及交易明細資料。 (1)證明系爭人頭帳戶開戶者為魏兆屏。 (2)證明告訴人曾昀捷有附表編號6所示匯款至入帳事實。 (3)證明被告有於附表編號6所示提領相關款項之事實。 11 告訴人劉哲昇於警詢時指述。 佐證如附表編號7所示，告訴人劉哲昇遭詐騙匯款至詐欺集團所指定人頭帳戶，其後由被告提走款項。  告訴人劉哲昇所提供之網路銀行轉帳交易資料翻拍資料。  12 告訴人詹博凱於警詢時指述。 佐證如附表編號8所示，告訴人詹博凱遭詐騙匯款至詐欺集團所指定人頭帳戶，其後由被告提走款項。  告訴人詹博凱所提供之銀行交易明細影本。  13 國泰世華銀行景美分行ATM監視器110年11月10日夜間7時49分許、8時48分許翻拍照片。 證明附表編號7、8所示被告在國泰世華景美分行提款之事實。 14 告訴人朱俊宇於警詢時指述。 佐證如附表編號9所示，告訴人朱俊宇遭詐騙匯款至詐欺集團所指定人頭帳戶，其後由被告提走款項。  告訴人朱俊宇所提供之網路銀行匯款交易資料翻拍資料。  15 國泰世華銀行110年12月30日國世存匯作業字第1100214348號函附國泰世華人頭帳戶之開戶及交易明細資料。 (1)證明系爭人頭帳戶開戶者為林文山。 (2)證明告訴人劉哲昇、詹博凱、朱俊宇等人有附表編號7～9所示匯款入帳之事實。 (3)證明被告有附表編號7～9所示提領相關款項之事實。 16 文山第二分局員警製作之反詐騙派發提領熱點紀錄。 佐證被告有於附表編號2～5、6、7～9所示時、地，提領款項之部分事實。 17 告訴人吳志峰於警詢時指述。 佐證如附表編號10所示，告訴人吳志峰遭詐騙匯款2萬2,108元至後壁郵局人頭帳戶，其後該郵局帳戶遭被告提領5萬2,000元（其中有2萬2,000為告訴人吳志峰匯入）之事實。  後壁郵局人頭帳戶交易明細   中山堂郵局ATM監視器翻拍照片  18 告訴人阮雅雯於警詢時指述。 佐證如附表編號11所示，告訴人阮雅雯遭詐騙匯款至詐欺集團所指定人頭帳戶，其後由被告提走款項。  告訴人阮雅雯所提供之網路銀行匯款交易、即時通訊平臺LINE對話及電話紀錄等相關資料。   上海新店分行ATM監視器110年11月25日夜間8時31至33分許攝得影像翻拍照片。  
二、核被告謝仁翊所為，係犯刑法第339條之4第1項第2款之三人
    以上共同詐欺取財、組織犯罪防制條例第3條第1項後段之參與
    犯罪組織、違反洗錢防制法第2條第1、2款而犯第14條第1項
    洗錢等罪嫌。又其：
(一)與「光頭」、「Money」及所屬詐欺集團其他成員間，就本
    案犯行，均有犯意聯絡及行為分擔，請論以共同正犯。
(二)就分別接續提領同一被害人於附表所示受騙款項，係各基於
    單一犯意，於密接時空所為，各行為間獨立性極為薄弱，依一
    般社會觀念難以強行分離，應分別論以接續犯之包括一罪。又以
    一提款行為觸犯共同詐欺取財、參與犯罪組織、洗錢等數罪
    名間，係本於其與上開共同正犯同一犯罪計畫而為，應整體
    視為一行為較為合理，則其以一行為而觸犯上開2罪，應依
    刑法第55條之規定，請從一重論以三人以上共同犯詐欺取財
    罪。
(三)詐欺取財罪既係為保護個人之財產法益而設，則關於行為人詐
    欺犯罪之罪數計算，原則上自應依遭受詐欺之被害人人數定之
    ，就不同被害人所犯之詐欺取財行為，受侵害之財產監督權既
    歸屬各自之權利主體，時空上亦能予以分隔，則應予分論併罰
    。是被告所屬詐欺集團行騙而分別侵害附表所示各告訴人之
    獨立財產監督權，就附表所示各犯行間，彼此犯意各別，行為
    互殊，請予分論併罰。
(四)就其犯罪所得部分，倘於裁判前未能實際合法發還被害人，
    請依同法第38條之1第1項前段規定，宣告沒收，如於全部或
    一部不能沒收或不宜執行沒收時，請依同條第3項規定追徵其價
    額。
三、依刑事訴訟法第251條第1項提起公訴。　　　
　　此　致
臺灣臺北地方法院
中　　華　　民　　國　 111　　年　　3 　　月　　17　　日
　　　　　　　　　　　　　　　檢  察  官  游忠霖
本件正本證明與原本無異
中　　華　　民　　國　 111　　年　　3 　　月　　24　　日
　　　　　　　　　　　　　　　書　記　官　黃美雰
附錄本案所犯法條全文
中華民國刑法第339條之4
犯第 339 條詐欺罪而有下列情形之一者，處 1 年以上 7 年以
下有期徒刑，得併科 1 百萬元以下罰金：
一、冒用政府機關或公務員名義犯之。
二、三人以上共同犯之。
三、以廣播電視、電子通訊、網際網路或其他媒體等傳播工具，
    對公眾散布而犯之。
前項之未遂犯罰之。
洗錢防制法第2條
本法所稱洗錢，指下列行為：
一、意圖掩飾或隱匿特定犯罪所得來源，或使他人逃避刑事追訴
    ，而移轉或變更特定犯罪所得。
二、掩飾或隱匿特定犯罪所得之本質、來源、去向、所在、所有
    權、處分權或其他權益者。
三、收受、持有或使用他人之特定犯罪所得。
洗錢防制法第14條
有第二條各款所列洗錢行為者，處 7 年以下有期徒刑，併科新
臺幣 5 百萬元以下罰金。
前項之未遂犯罰之。
前二項情形，不得科以超過其特定犯罪所定最重本刑之刑。
附表：
編號 受害民眾 (告訴人) 行騙時間 行騙方式 匯款時間 匯款金額 (新臺幣/元) 人頭帳戶 提領時間 ATM地點 提領金額 (新臺幣/元) 1 葉佳祺 【偵1363】 臺北市政府警察局信義分局報告偵辦 110年10月20日傍晚6時20分許 分別自稱為網購平臺賣家及台新銀行客服人員，向葉佳祺佯稱：其之前網購時誤加入白金會員，須至網路銀行操作取消云云。 110年10月20日 夜間10時51分許 50,000 第一銀行人頭帳戶 110年10月20日夜間10時58分許 華南商業銀行永吉分行(簡稱華南永吉分行，臺北市○○區○○○路0段000號） 20,000     110年10月20日夜間11時4分 150,000  110年10月20日夜間10時58分許 華南永吉分行 20,000 小計     200,000 　   40,000 2 林建安 【偵6693】 臺北市政府警察局文山第二分局報告偵辦 110年11月9日夜間7時37分許 自稱為東森購物賣場賣家，向林建安佯稱：因工作人員出錯，須依指示至ATM及以網路匯款輸入密碼才能解除云云。 110年11月9日 夜間9時10分許 49,985 志廣郵局人頭帳戶  110年11月9日 夜間9時12分許 文山景美郵局（臺北市○○區○○○路0段000號） 50,000     110年11月9日 夜間9時17分許 4,123  110年11月9日 夜間9時28分許 文山景美郵局 4,000 3 陳虹華 【偵6693】 臺北市政府警察局文山第二分局報告偵辦 【偵6922】 新北市政府警察局新店分局報告偵辦 110年11月9日夜間7時59分許 分別自稱BG公司員工及郵局客服人員，向陳虹華佯稱：其之前刷卡資料誤刷成分12期付款，要終止付款，需依指示至ATM操作取消云云。 110年11月9日 夜間9時40分許 9,873  110年11月9日 夜間9時45分許 　 新店復興郵局（新北市○○區○○路00號） 　 40,000 　 4 陳俊吉 【偵6693】 臺北市政府警察局文山第二分局報告偵辦 【偵6922】 新北市政府警察局新店分局報告偵辦 110年11月9日夜間8時47分許 分別自稱社群網站Facebook(簡稱FB)個人賣家及郵局客服人員，向陳俊吉佯稱：渠等誤將其資料設定為批發商，為免後續將有12筆交易約1萬元自動扣款交易，須依指示至ATM操作轉帳匯款云云。 110年11月9日 夜間9時42分許 29,985     5 張琬凌 【偵6693】 臺北市政府警察局文山第二分局報告偵辦 110年11月9日夜間9時25分許 自稱為網路買家之會計及郵局客服人員，向張琬凌佯稱：誤將其設成VIP客戶，會扣1筆VIP費用1萬2,000元，須依指示至ATM操作云云。 110年11月9日 夜間10時4分許 24,419  110年11月9日 夜間10時20分許 文山景美郵局 24,600 小計     118,385    118,600 6 曾昀捷 【偵6693】 臺北市政府警察局文山第二分局報告偵辦 110年11月9日夜間9時57分許 自稱為網路賣家及銀行人員，向曾昀捷佯稱：因超商取貨時店員操作錯誤，而持續訂購24期，須依其指示在網路銀行及ATM操作解除設定云云。 110年11月9日 夜間10時許 9,999 富邦銀行人頭帳戶  110年11月9日 夜間10時7分許 台北富邦銀行景美分行（簡稱富邦景美分行，臺北市○○區○○街00號） 100,000     110年11月9日 夜間10時6分許 90,000  110年11月9日 夜間10時56分許 富邦景美分行 　30,000     110年11月9日 夜間10時51分許 29,985  110年11月10日凌晨0時27分許 台北富邦銀行華江分行(簡稱富邦華江分行，新北市○○區○○路○段000號1樓） 50,000 　     110年11月10日凌晨0時5分許 99,988  110年11月10日凌晨0時28分許 富邦華江分行 50,000     110年11月10日凌晨0時33分許 29,985  110年11月10日凌晨0時36分許 富邦華江分行 30,000 小計　     259,957 　   260,000 7 劉哲昇 【偵6693】 臺北市政府警察局文山第二分局報告偵辦 110年11月10日夜間7時許 自稱為Garmin錶店店員，向劉哲昇佯稱：因扣款錯誤，須至附近ATM操作解除扣款設定云云。 110年11月10日夜間7時34分許 99,985 國泰世華人頭帳戶 110年11月10日夜間7時49分許 國泰世華銀行景美分行(簡稱國泰世華景美分行，臺北市○○區○○○路0段000號） 100,000 8 詹博凱 【偵6693】 臺北市政府警察局文山第二分局報告偵辦 110年11月10日夜間7時45分許 自稱為眼鏡行業者及臺灣銀行客服人員，向詹博凱佯稱：因登帳錯誤，誤植1筆金額，須以網路銀行操作轉帳退款云云。 110年11月10日夜間8時36分許 49,985  110年11月10日夜間8時48分許 國泰世華景美分行 57,000 9 朱俊宇 【偵6693】 臺北市政府警察局文山第二分局報告偵辦 110年11月10日夜間8時9分許 自稱為臉書糖果減肥藥賣家及郵局客服，向告訴人朱俊宇佯稱：因系統人員操作錯誤，導致重複下訂，須依指示去ATM操作取消訂單云云。 110年11月10日夜間8時37分許 7,865     小計     157,835 　   157,800 10 吳志峰 【偵68】 臺北市政府警察局中正第一分局報告偵辦 110年11月18日下午4時17分許 自稱為臉書賣家客服人員，向吳志峰佯稱：其在臉書網購後設定錯誤，須至ATM轉帳才可解除錯誤設定云云。 110年11月18日下午4時36分許 22,108 後壁郵局人頭帳戶 110年11月18日下午4時40分許 臺北中山堂郵局（臺北市○○區○○路0段00號） 22,000 小計     22,108 　   22,000 11 阮雅雯 【偵6808】 新北市政府警察局新店分局報告偵辦 110年11月25日夜間7時43分許 自稱為手機殼賣家及國泰世華銀行客服人員，向阮雅雯訛稱：因超商店員疏失，導致其購買之手機殼商品誤為已簽收，若要取消訂單及匯款，須依指示進行網路匯款云云。 110年11月25日夜間8時22分許 12,983 永豐銀行人頭帳戶 110年11月25日夜間8時33分許 上海商業儲蓄銀行新店分行（新北市○○區○○路00號） 13,000 小計     12,983 　   13,000 合計     771,268 　   611,400 
臺灣臺北地方檢察署檢察官併辦意旨書
                                    111年度偵字第12936號
　　被　　　告　謝仁翊　○　00歲（民國00年0月0日生）
　　　　　　　　　　　　住○○縣○○鎮○○路0號
　　　　　　　　　　　　國民身分證統一編號：Z000000000號
上列被告因詐欺等案件，應與貴院(乙股)審理之111年度審訴字
第962號案件併案審理，茲將犯罪事實、證據、所犯法條及併案
理由分述如下：
一、犯罪事實：
　　謝仁翊自民國110年10月不詳時間，加入通訊軟體Telegram
    暱稱「光頭」、「Money」之真實姓名年籍不詳者所屬之詐
    欺集團，擔任取款車手。其與「光頭」、「Money」及所屬
    詐欺集團成員共同意圖為自己不法之所有，基於3人以上共
    同詐欺取財、洗錢之犯意聯絡，由不詳詐欺集團成員向附表
    所示之被害人施以附表所示之詐術，致其陷於錯誤，因而於
    附表所示之時間匯款至附表所示之帳戶，復由謝仁翊依「光
    頭」、「Money」指示於附表所示之時間、地點，領取附表
    所示之金額，以此方式掩飾或隱匿犯罪所得來源及去向。
二、案經曾昀捷訴由新北市政府警察局海山分局報告臺灣新北地
    方檢察署檢察官呈請臺灣高等檢察署檢察長移轉本署偵辦。
三、證據：
(一)被告謝仁翊於警詢及偵查中之供述。
(二)告訴人曾昀捷於警詢之指訴。
(三)被告謝仁翊提領詐得款項ATM監視器及路口監視器畫面截圖
    照片22張。
(四)中華郵政帳號000-00000000000000號帳戶交易明細1份。
(五)本署檢察官111年度偵字第68號、第1363號、第6693號、第6
    808號、第6922號起訴書。
四、所犯法條：
　　核被告所為，係犯刑法第339條之4第1項第2款之3人以上共
    同詐欺取財及違反洗錢防制法第2條第1款、第2款規定，而
    應依同法第14條第1項處罰之洗錢等罪嫌。
五、併案理由：
　　被告前因詐欺等案件，經本署檢察官以111年度偵字第68號
    、第1363號、第6693號、第6808號、第6922號起訴，現由貴
    院（乙股）以111年度審訴字第731號案件審理中，有全國刑
    案資料查註表及該案起訴書各1份在卷可憑。經查，本案被
    告所涉之詐欺等罪嫌，與上開起訴案件犯罪事實相同(該起
    訴書附表編號6與本案為相同被害人)，核屬事實上同一案件
    ，為前案起訴效力所及，應併案審理。
　　此　致
臺灣臺北地方法院
中　　華　　民　　國　 111　　年　　7 　　月　　28　　日
　　　　　　　　　　　　　檢　察　官
附錄本案所犯法條全文
中華民國刑法第339條之4
犯第 339 條詐欺罪而有下列情形之一者，處 1 年以上 7 年以
下有期徒刑，得併科 1 百萬元以下罰金：
一、冒用政府機關或公務員名義犯之。
二、三人以上共同犯之。
三、以廣播電視、電子通訊、網際網路或其他媒體等傳播工具，
    對公眾散布而犯之。
前項之未遂犯罰之。
洗錢防制法第2條
本法所稱洗錢，指下列行為：
一、意圖掩飾或隱匿特定犯罪所得來源，或使他人逃避刑事追訴
    ，而移轉或變更特定犯罪所得。
二、掩飾或隱匿特定犯罪所得之本質、來源、去向、所在、所有
    權、處分權或其他權益者。
三、收受、持有或使用他人之特定犯罪所得。
洗錢防制法第14條
有第二條各款所列洗錢行為者，處 7 年以下有期徒刑，併科新
臺幣 5 百萬元以下罰金。
前項之未遂犯罰之。
前二項情形，不得科以超過其特定犯罪所定最重本刑之刑。
附表：
編號 告訴人 詐騙時間及方式 匯款時間 匯款金額 (新臺幣) 匯入之人頭帳戶 提領時間 提領地點 提領金額 (新臺幣) 1 曾昀捷  不詳詐欺集團成員於110年11月9日21時57分許自稱為網路賣家及銀行人員，向曾昀捷佯稱：因超商取貨時店員操作錯誤，而持續訂購24期，須依其指示在網路銀行及ATM操作解除設定等語，致其陷於錯誤依指示操作匯款。 110年11月10日0時4分許 99,988元 中華郵政帳號000-00000000000000號人頭帳戶  110年11月10日0時9分許 新北市○○區○○街00○0號(板橋江翠郵局) 60,000元 40,000元